【裁判字號】    98,撤緩,106
【裁判日期】    981106
【裁判案由】    撤銷緩刑
【裁判全文】
臺灣士林地方法院刑事裁定              98年度撤緩字第106號
聲  請  人  臺灣士林地方法院檢察署檢察官
抗  告  人
即  受刑人  甲○○
上列抗告人因撤銷緩刑案件，不服本院中華民國98年10月20日所
為之裁定（98年度撤緩字第106號），提起抗告，本院更正裁定
如下：
    主  文
原裁定之原本及其正本主文欄內「甲○○之緩刑宣告撤銷」應更
正為「甲○○於臺灣板橋地方法院九十七年度簡字第六八三八號
刑事判決之緩刑宣告撤銷」。
原裁定之原本及其正本案由欄內「侵占案件（臺灣板橋地方法院
九八年度簡字第五三九七號刑事簡易判決）」應更正為「侵占案
件（臺灣板橋地方法院九七年度簡字第六八三八號刑事簡易判決
）」。
    理  由
一、按原審法院認為抗告有理由者，應更正其裁定，刑事訴訟法
    第408條第2項前段定有明文。次按判決如有誤寫、誤算或其
    他類此之顯然錯誤者，法院得隨時或依聲請以裁定更正之；
    其正本與原本不符者亦同，民事訴訟法第232條第1項定有明
    文，而此規定於裁定亦準用之，民事訴訟法第239條亦有明
    文。次按刑事判決如有誤寫、誤算或其他類此之顯然錯誤，
    而不影響於全案情節與判決之本旨者，得參照民事訴訟法第
    232條由原審法院本職權或依聲請以裁定更正之（司法院大
    法官釋字第43號解釋可資參照）。
二、抗告意旨略以：本件得撤銷之緩刑宣告應限於前案，原裁定
    僅諭知「甲○○之緩刑宣告撤銷」，未詳載撤銷者為前案或
    後案；又案由欄內侵占案件之案號「臺灣板橋地方法院98年
    度簡字第5397號刑事簡易判決」顯係誤載，應係前案即「臺
    灣板橋地方法院97年度簡字第6838號刑事簡易判決」，原裁
    定即非適法，爰依法提起抗告等語。
三、查原聲請意旨以抗告人即受刑人甲○○因犯侵占案件，經臺
    灣板橋地方法院於民國97年10月27日以97年度簡字第6838號
    判決處罰金新臺幣（下同）4,000元，緩刑2年，並於97年12
    月12日確定在案，而於緩刑期內即98年4月22日更犯妨害公
    務罪，經臺灣板橋地方法院於98年7月9日以98年度簡字第
    5397號判決處有期徒刑3月，緩刑3年，於98年8月10日確定
    ，足認原宣告之緩刑難收其預期效果，依刑法第75條之1第1
    項第2款、刑事訴訟法第476條規定聲請撤銷緩刑宣告等語。
    本院經核全卷認聲請人之聲請於法相符，而於98年10月20日
    以98年度撤緩字第106號裁定甲○○之緩刑宣告撤銷，惟主
    文漏未詳載撤銷之緩刑宣告案號即「臺灣板橋地方法院九七
    年度簡字第六八三八號刑事判決」，案由欄中將「侵占案件
    （臺灣板橋地方法院97年度簡字第6838號刑事簡易判決）」
    誤載為「侵占案件（臺灣板橋地方法院98年度簡字第5397號
    刑事簡易判決）」，均為顯然之錯誤，應予更正，爰裁定更
    正如主文所示。
四、依刑事訴訟法第408條第2項前段，裁定如主文。
中    華    民    國    98    年    11    月    6    日
                  刑事第三庭法  官  謝佳純
以上正本證明與原本無異。
如不服本裁定應於裁定送達後 5日內向本院提出抗告狀。
                            書記官  游育慈
中    華    民    國    98    年    11    月    6    日


司法院資訊處製作；財團法人民間司法改革基金會備份。
